---
title: "AVA2"
output:
  pdf_document: default
  html_document:
    df_print: paged
---

<br>

### AVISO

<br>

Em vez de usar o excel como software de manipulação de planilhas, decidi usar o R, uma linguagem de programação que é capaz de desempenhar as mesmas funções do excel com a vantagem de tornar as manipulações reproduzíveis.



<br>

### 1- Calcule a média aritmética das variáveis altura e peso.

<br>

Antes de começar, vamos carregar os dados a partir de uma planilha.

```{r}
library(readr)
library(dplyr)
av2julia <- read_csv("av2julia.csv")

clean_dataset <- av2julia %>% 
  select(paciente='Paciente', altura='Altura (m)', peso='Peso (Kg);;;;') %>%
  mutate(peso = as.numeric(gsub(";","", peso)))

clean_dataset

```

<br>

### Para calcular a média aritmética, basta somar todos os valores e dividir pelo total de observações.

$$ media_{pesos} = \frac{55+95+138+94+...+80+77+140+116+112}{36} = 89 $$

$$ media_{paltura} = \frac{150+190+195+175+...+175+175+195+190+185}{36} = 175 $$

<br>

##### Média

```{r}
clean_dataset %>% summarise(altura=mean(altura), peso=mean(peso, na.rm = T))
```

##### Desvio padrão

```{r}
clean_dataset %>% summarise(altura=sd(altura), peso=sd(peso, na.rm = T))

```


<br>


### 2- Encontre o intervalo de 95% confiança para o peso médio dos pacientes. Interprete o resultado. Deixe bem explicado todos os cálculos efetuados.

<br>

Como o número de observações é maior que 30($N > 30$) e a amostra é independente e identicamente distribuída, suponhamos que os dados estão normalmente distribuídos. Logo, basta utilizar a média e o desvio padrão amostrais para construir o intervalo de confiança. O intervalo pode ser encontrado pela fórmula abaixo, onde $\overline{x}$ é a média amostral, $\sigma$ é o desvio padrão e $Z_\frac{a}{2}$ é um valor encontrado na tabela da distribuição normal a partir de uma probabilidade dada por $\frac{a}{2}$, onde $a = 1 - 0.95$.


$$ \Big(\overline{x} - Z_{\frac{a}{2}} \frac{\sigma}{\sqrt{n}}   ;\overline{x} + Z_\frac{a}{2} \frac{\sigma}{\sqrt{n}}\Big) $$
<br>

Logo, fazendo as operações e consultando a tabela da normal:

<br>

$$ \Big(89 - Z_{1-0.025} \frac{22.36324}{\sqrt{36}}   ;89 + Z_{1-0.025} \frac{22.36324}{\sqrt{36}}\Big) =$$
$$ \Big(89 - Z_{0.975} \frac{22.36324}{\sqrt{36}}   ;89 + Z_{0.975} \frac{22.36324}{\sqrt{36}}\Big) = $$

$$ \Big(89 - 1.96 \frac{22.36324}{\sqrt{36}}   ;89 + 1.96 \frac{22.36324}{\sqrt{36}}\Big) =  $$

$$ \Big(82.0674;95.9326\Big)   $$




<br>

### 3- Trace um gráfico de dispersão para as variáveis altura (X) e peso (Y).

```{r}
library(ggplot2)
ggplot(data = clean_dataset) +
  geom_point(mapping=aes(x=altura, y=peso))
```


<br>

### 4- Calcule e interprete o resultado do coeficiente de correlação linear de Pearson das variáveis altura (X) e peso (Y) de duas maneiras:

<br>

A fórmula para encontrar o coeficiente de correlação de pearson é dada por:

$$\rho(x,y) = \frac{cov(x,y)}{\sigma_x \sigma_y}$$
<br>

Onde $\sigma_x$ e $\sigma_y$ são os desvios, $cov(x,y) = \sum_{i=1}^{n} \frac{x-(\overline{x})(y-\overline{y})}{n-1}$ e $\overline{x}$ e $\overline{y}$ são as médias.



#### a) manualmente, justificando os cálculos efetuados;

<br>

Calculando primeiro a covariância:

$$ cov(x,y)=\frac{1}{35}\Big[(55-89)(150-175) +...+ (112-89)(185-175)\Big] =$$
$$ cov(x,y)= 172.1429 $$
<br>

Aplicando a fórmula:

<br>


$$\rho(x,y) = \frac{cov(x,y)}{\sigma_x \sigma_y}$$

$$\rho(x,y) = \frac{172.1429 }{(10.28175)(22.36324)} =  0.7486647$$

### Interpretação

<br>

Esse resultado ($0.7486647$) pode ser entendido como uma correlação positiva entre as variáveis e essa correlação é moderada. 

<br>

#### b) com auxílio de uma planilha eletrônica.

```{r}
correlacao <- summarise(clean_dataset, covariancia=cov(altura,peso), 
                        desvio_x =sd(altura), desvio_y=sd(peso))

correlacao %>% summarise(coef=covariancia/(desvio_x * desvio_y))
```

<br>

### 5- Encontre a reta de regressão com a variável dependente sendo o peso (Y) e a altura como variável independente (X) de duas maneiras:


<br>

Sabemos que para realizar uma regressão linear simples, basta aplicar a fórmula:

$$ y = \alpha + \beta x $$
<br>

onde $\alpha$ e $\beta$ são encontrados a partir de:


$$\beta= \rho(x,y) \frac{\sigma_y} {\sigma_x}$$

<br>

$$ \alpha =\overline{y} - \beta\overline{x}$$

#### a) manualmente, justificando os cálculos efetuados;

<br>

Fazendo os cálculos:



$$ \beta = 0.748665 * \frac{22.36324}{10.28175} = 1.628378  $$
$$ \alpha = 89 -1.628378*75 = -195.9661$$
Portanto:


$$ y = -195.9661+ 1.628378 * x $$

<br>


#### b) com auxílio de uma planilha eletrônica.

<br>

Usando os valores que foram calculados nos exercícios anteriores acessando a planilha é possível encontrar os coeficientes:

<br>

```{r}
alpha = 0.748665 * (22.36324/10.28175)
beta = 89 - alpha * 175

c(beta,"beta") 
c(alpha,"alpha")

```


<br>

### 6- Com base no modelo de regressão linear determinado no item 5, qual será o IMC de uma pessoa com altura de 1,98 metros.

<br>

Fazendo a regressão, estima-se que o peso $y$ dessa pessoa seja:

<br>

$$ y = -195.9661+ 1.628378 * 198 = 126.5$$
<br>


Logo, seu imc será igual a:

$$IMC = \frac{Peso} {Altura * Altura)}$$

$$ IMC = \frac{126.5} {(198 * 198)} = 32.26712 $$










